臺灣高等法院臺中分院刑事判決　　　　　　　　　　九十四年度上訴字第八一二號
　　公　訴　人　臺灣台中地方法院檢察署檢察官
　　被　　　告　甲○○
右上訴人因被告毒品危害防制條例案件，不服臺灣臺中地方法院九十四年度訴字第四
四號中華民國九十四年二月二十五日第一審判決（起訴案號：臺灣臺中地方法院檢察
署九十三年度毒偵字第三七八一號、移
一六八八號），提起上訴，本院判決如左：
    主      文
原判決撤銷。
甲○○連續施用第壹級毒品，累犯，處有期徒刑拾月，扣案之第壹級毒品海洛因壹小
包（淨重零點壹壹公克）沒收銷燬之，裝海洛因之塑膠袋壹只沒收；又連續施用第貳
級毒品，累犯，處有期徒刑肆月；應執行有期徒刑壹年，扣案之第壹級毒品海洛因壹
小包（淨重零點壹壹公克）沒收銷燬之；裝海洛因之塑膠袋壹只沒收。
    事      實
一、甲○○前於民國（下同）八十八年間因施用毒品案件，經觀察勒戒後認無繼續施
    用毒品之傾向，由臺灣臺中地方法院檢察署檢察官於八十八年二月二十六日以八
    十八年度偵字第四九三五號不起訴處分。復於九十年間因施用毒品案件，經觀察
    、勒戒後，認有繼續施用毒品傾向，經臺灣臺中地方法院檢察署檢察官聲請強制
    戒治並提起公訴，經台灣台中地方法院裁定強制戒治，自九十年六月八日開始戒
    治，於九十年十一月九日停止戒治，所餘戒治期間付保護管束，至九十一年四月
    十四日保護管束期滿以執行完畢論。刑事部分則以九十年度訴字第一○六七號刑
    事判決判處徒刑並定應執行有期徒刑十月確定，於九十二年三月七日執行完畢，
    詎甲○○仍不知戒除毒品，於前案強制戒治執行完畢釋放後之五年內，復基於施
    用第一級毒品海洛因及第二級毒品安非他命之概括犯意，自九十二年八、九月間
    起，至九十四年二月一日止，連續在臺中縣沙鹿鎮○○路清雲巷十四號其自家住
    處，以將第一級毒品海洛因摻入香菸中吸食之方式，施用海洛因多次，約每日一
    次；另以將甲基安非他命置入玻璃球內，其下以火加熱，再吸入其霧化氣體之方
    式，施用第二級毒品安非他命多次，約每日一至二次。嗣於九十三年九月十六日
    二十時二十分許，在台中縣沙鹿鎮○○路清雲巷十四號為警查獲，並扣得第一級
    毒品海洛因淨重零點一一公克，採尿送鑑呈嗎啡、甲基安非他命陽性反應（中山
    醫學大學附設醫院藥物濫用檢測中心安非他命類藥物及鴉片類藥物檢驗報告）；
    又於九十四年一月二十日零時十分許，在台中縣梧棲鎮○○路七一巷為警查獲，
    扣得大麻一包，採尿送驗呈甲基安非他命、嗎啡陽性反應（詮昕科技股份有限公
    司濫用藥物尿液檢驗報告）；又於九十四年二月一日十九時二十分經警持搜索票
    在台中縣沙鹿鎮○○里○○路青雲巷十四號查獲，採尿送鑑呈甲基安非他命、嗎
    啡陽性反應（中山醫學大學附設醫院藥物濫用檢測中心檢驗報告）。
二、案經台中縣警察局清水分局、台中市警察局第一分局移送台灣台中地方法院檢察
    署檢察官偵查起訴及移送併案審理。
    理      由
一、被告甲○○對於右揭施用第一級毒品海洛因、第二級毒品甲基安非他命之犯行，
    於本院審理中均坦承不諱。於九十三年九月十六日二十時二十分許，在台中縣沙
    鹿鎮○○路清雲巷十四號為警查獲，並扣得第一級毒品海洛因淨重零點一一公克
    ，採尿送鑑呈嗎啡、甲基安非他命陽性反應，有中山醫學大學附設醫院藥物濫用
    檢測中心安非他命類藥物及鴉片類藥物檢驗報告一紙附卷可憑；又於九十四年一
    月二十日零時十分許，在台中縣梧棲鎮○○路七一巷為警查獲，扣得大麻一包，
    採尿送驗呈甲基安非他命、嗎啡陽性反應，亦有詮昕科技股份有限公司濫用藥物
    尿液檢驗報告可憑；又於九十四年二月一日十九時二十分經警持搜索票在台中縣
    沙鹿鎮○○里○○路青雲巷十四號查獲，採尿送鑑呈甲基安非他命、嗎啡陽性反
    應亦有中山醫學大學附設醫院藥物濫用檢測中心檢驗報告可憑。另上開於九十三
    年九月十六日二十時二十分查獲之疑似海洛因之白粉一包，經法務部調查局鑑定
    結果，認送驗白粉含第一級毒品海洛因成份，淨重０．一一公克，亦有該局九十
    三年十一月二十六日調科壹字第一二００一四六二一號鑑定通知書可憑，被告右
    揭施用海洛因、甲基安非他命之犯行事證明確，可以認定。
二、被告於八十八年間因施用毒品案件，經觀察勒戒後認無繼續施用毒品之傾向，由
    臺灣臺中地方法院檢察署檢察官於八十八年二月二十六日以八十八年度偵字第四
    九三五號不起訴處分。復於九十年間因施用毒品案件，經觀察、勒戒後，認有繼
    續施用毒品傾向，經臺灣臺中地方法院檢察署檢察官聲請強制戒治並提起公訴，
    經台灣台中地方法院裁定強制戒治，自九十年六月八日開始戒治，於九十年十一
    月九日停止戒治，所餘戒治期間附保護管束，至九十一年四月十四日保護管束期
    滿以執行完畢論。刑事部分則以九十年度訴字第一○六七號刑事判決判處應執行
    有期徒刑十月確定，並於九十二年三月七日執行完畢，亦有台灣台中地方法院檢
    察署刑案資料查註紀錄表、台灣高等法院被告全國前案紀錄表可憑。
三、被告於依規定強制戒治執行完畢釋放後五年內再施用第一級毒品海洛因、第二級
    毒品甲基安非他命，核犯毒品危害防制條例第十條第一項之施用第一級毒品罪、
    同條第二項之施用第二級毒品罪。被告所為數施用第一級毒品、數施用第二級毒
    品之行為，時間緊接，所犯罪名相同，顯係出於概括之犯意為之，為連續犯，各
    應依刑法第五十六條之規定以一罪論，並加重其刑。被告曾因違反毒品危害防制
    條例罪，經法院判處徒刑十月確定，並於九十二年三月七日執行完畢，五年以內
    再犯本件有期徒刑以上之罪，為累犯，依刑法第四十七條規定遞加重其刑。被告
    所犯上開連續施用第一級毒品、連續施用第二級毒品罪，構成要件不同，應予分
    論併罰。公訴人僅就九十三年七月間至同年九月十四日被告施用海洛因、甲基安
    非他命之犯行起訴，因被告其餘施用海洛因、甲基安非他命之犯行，與已起訴部
    分之犯行有連續犯裁判上一罪之關，亦為起訴效力所及，且部分經檢察官移送併
    辦，本院亦應依法審究。
四、檢察官上訴意旨略以：移送併辦部分之被告施用海洛因、甲基安非他命之犯行，
    與已起訴部分之犯行，有連續犯裁判上一罪之關係，亦為起訴效力所及，原審法
    院未及審酌，難認允當等語，其上訴為有理由，應由本院將原審判決撤銷改判。
    爰審酌被告犯罪之動機、目的、手段，犯罪時所受之刺激及其品性、生活狀況、
    智識程度、犯罪所生之損害，及犯罪後態度等一情狀，就施用第一級毒品海洛因
    部分，處有期徒刑十月；就施用第二級毒品甲基安非他命部分，處有期徒刑四月
    。並定其應執行刑有期徒刑一年。扣案之海洛因一包（淨重０．一一公克）依毒
    品危害防制條例第十八條第一項前段規定諭知沒收銷燬之。裝海洛因之塑膠袋一
    只為被告供犯罪所用之物，且為其所有，應依刑法第三十八條第一項第二款規定
    沒收。九十三年六月十六日查獲之針筒、九十四年一月四日查獲之大麻，與本案
    無關；九十四年二月一日查獲之海洛因、針筒等物，非被告所有及持有，均不宜
    諭知沒收，附此敘明。
五、依刑事訴訟法第三百六十九條第一項前段、第三百六十四條、第二百九十九條第
    一項前段，毒品危害防制條例第十條第一項、第二項、第十八條第一項前段，刑
    法第十一條、第五十六條、第四十七條、第三十八條第一項第二款、第五十一條
    第五款，判決如主文。
本案經檢察官乙○○到庭執行職務。
中      華      民      國      九十四  年      六      月      一      日
                                臺灣高等法院臺中分院刑事第九庭
                                      審判長法  官  陳  筱  珮
                                            法　官　康　應　龍
                                            法　官　趙　春　碧
右正本證明與原本無異。
施用海洛因部分得上訴。
施用甲基安非他命部分不得上訴。
如不服本判決應於收受送達後十日內向本院提出上訴書狀，其未敘述上訴之理由者並
得於提起上訴後十日內向本院補提理由書（均須按他造當事人之人數附繕本）。
                                            書記官  胡  美  娟
中      華      民      國      九十四  年      六      月      三      日
附錄本案論罪科刑法條全文
毒品危害防制條例第十條：
施用第一級毒品者，處六月以上五年以下有期徒刑。
施用第二級毒品者，處三年以下有期徒刑。
                                                                        Ａ
